【裁判字號】    99,交簡上,269
【裁判日期】    991231
【裁判案由】    過失傷害
【裁判全文】
臺灣臺北地方法院刑事判決           99年度交簡上字第269號
上  訴  人  臺灣臺北地方法院檢察署檢察官
被      告  李佳洛
上列上訴人因被告過失傷害案件，不服中華民國99年10月22日本
院99年度交簡字第101號第一審刑事簡易判決（聲請簡易判決處
刑案號：99年度調偵字第763號）提起上訴，本院管轄之合議庭
判決如下：
    主  文
上訴駁回。
    事  實
一、李佳洛於民國99年3月12日凌晨0時35分許，駕駛車牌號碼68
    73-EA號自用小客車，沿臺北市○○區○○路由北往南方向
    行駛，行經康定路與長沙街口欲左轉長沙街時，本應注意行
    駛至交岔路口中心處左轉及不得占用來車道搶先左轉，依當
    時天候晴、夜間有照明、市區○○道路○路面乾燥無缺陷、
    無障礙物、視距良好，並無不能注意之情事，竟疏未注意及
    此，貿然左轉長沙街行駛，適有齊容駒騎乘車牌號碼091-BG
    K號重型機車沿康定路由南往北方向行至上開交岔路口，二
    車因閃避不及而發生擦撞，致齊容駒人車倒地，並受有右股
    骨幹粉性骨折、右手開放性傷口併肌腱斷裂、下巴與嘴唇撕
    裂傷、雙下肢擦傷、上下門牙部分斷裂等傷害。李佳洛肇事
    後留在現場，在有偵查犯罪職權之公務員未發覺為犯嫌前，
    主動向前來處理之員警坦承為肇事人，自首並接受裁判。
二、案經齊容駒訴由臺北市政府警察局萬華分局報請臺灣臺北地
    方法院檢察署檢察官偵查起訴。
    理  由
壹、程序部分：
一、被告李佳洛於警、偵訊之供述，非出於強暴、脅迫、利誘、
    詐欺、疲勞訊問、違法羈押或其他不正方法取得，依刑事訴
    訟法第156條第1項、第158條之2得採為證據。
二、按被告以外之人於審判外之陳述，雖不符前4條之規定，而
    經當事人於審判程序同意做為證據，法院審酌該言詞陳述或
    書面陳述作成時之情況，認為適當者，亦得為證據。當事人
    、代理人或辯護人於法院調查證據時，知有第159條第1項不
    得為證據之情形，而未於言詞辯論終結前聲明異議者，視為
    有前項之同意，為刑事訴訟法第159條之5所明定。證人齊容
    駒於警、偵訊之供、證述，被告於審判期日均表示無意見，
    上開證人於警訊之供述本院認為適當，依上述規定，得為證
    據；渠於偵查中之證述，核無顯不可信之情況，依同法第15
    9條之1第2項得為證據。
三、後列非供述證據，均非違法取得之證據，且或係從事業務之
    人於業務上製作之證明文書、記錄文書，核無顯不可信情況
    ，故依同法第158條之4反面解釋、第159條之4第2款得為證
    據。
貳、實體部分：
一、本案經本院審理結果，認為原審以被告李佳洛犯刑法第284
    條第1項前段之過失傷害罪，而判處有期徒刑2月，並諭知易
    科罰金之折算標準為以1千元折算1日，於認事用法及量刑均
    無不當，應予維持，並引用第一審判決書記載之證據及理由
    （如附件）。
二、檢察官據告訴人齊容駒具狀請求上訴，其上訴意旨略以：被
    告犯後尚未與告訴人達成和解，且依臺北市政府警察局交通
    警察大隊交通事故初步分析研判表，本件事故肇因皆係因被
    告駕始自小客車未達交岔路口處，占用來車道搶先左轉所致
    ，再告訴人因被告之過失受有右股骨幹粉性骨折、右手開放
    性傷口併肌腱斷裂、下巴與嘴唇撕裂傷、雙下肢擦傷、上下
    門牙部分斷裂等傷害，足見告訴人因被告犯罪受損程度不可
    謂不大，原審既認定被告有過失傷害犯行，僅量處有期徒刑
    2月，量刑過輕云云。
三、被告於本院審理時，坦承原審判決認定其有罪之事實，審酌
    原審已考量告訴人所受傷害程度嚴重，及被告表示願意賠償
    告訴人新台幣50萬元，惟因告訴人要求賠償金額320萬元過
    高，致無法和解等情（參本院99年12月20日審判筆錄），被
    告犯後態度尚稱良好，又被告迭於警、偵訊時均坦承犯行，
    且未有任何前科，有臺灣高等法院被告前案紀錄表可稽，無
    不良素行等一切情狀，原審於法定刑6月以下有期徒刑、拘
    役或科罰金之範圍內，且以被告符合自首減刑要件，量處被
    告有期徒刑2月，並諭知易科罰金之折算標準，且未宣告緩
    刑，其裁量權之行使並無違法不當之處。檢察官上訴意旨指
    摘原審判決不當，並無理由，應予駁回其上訴。
四、據上論斷，應依刑事訴訟法第455條之1第1項、第3項、第
    368條、第373條，判決如主文。
本案經檢察官林淑玲到庭執行職務。
中    華    民    國    99    年    12    月    31    日
                  刑事第十二庭審判長法  官  李英豪
                                    法  官  楊台清
                                    法  官  曾正龍
上正本證明與原本無異。
不得上訴。
                                    書記官  黃馨慧
中    華    民    國    99    年    12    月    31    日

司法院資訊處製作；財團法人民間司法改革基金會備份。
